# 诉讼判决赔偿修复费

提问人：hibaijin11 时间：2020-02-07 10:50:15
陈版，有个问题想咨询一下，公司做工程材料的， 15 年工程材料全部签收并安装到工程主体；当时确认全额收入300 万，应收余额 200 万，由于货款未给公司对业主诉讼，诉讼中阐述由于工程材料质量不合格所以才不给货款，双方进行了诉讼，诉讼判决 19 年下来，业主给全部货款并加上期间利息，通过第三方鉴定工程材料不符合合同规定赔偿修复费 350 万，工程逾期违约金 50 万，承担鉴定费 20 万，诉讼费 2 万。账务处理：鉴定费和诉讼费入管理费用，修复费进成本，违约金营业外，利息进利息收入，账务处理有没有问题？还是赔偿的修复费也要进营业外。谢谢了

回答人：chenyiwei
你的理解基本合理。赔偿的修复费可以进成本。

提问人：hibaijin11 时间：2020-02-10 10:21:18
陈老师，修复费计入营业外是不是也可以说的通啊；一种理解为与主营相关，一种理解为判决赔偿。

回答人：chenyiwei
也是一种可能的理解，但仅限于极其偶发的情况。